【裁判字號】    95,訴,2173
【裁判日期】    950922
【裁判案由】    清償借款
【裁判全文】
臺灣臺中地方法院民事判決  95年度訴字第2173號
原      告  萬泰商業銀行股份有限公司
法定代理人  丙○○
訴訟代理人  丁○○
            甲○○
被      告  乙○○
上當事人間請求給付借款事件，本院於95年9月8日言詞辯論終結
，判決如下：
    主    文
被告應給付原告新台幣陸拾壹萬零柒佰陸拾肆元，及其中新台幣
伍拾玖萬玖仟陸佰參拾肆元自民國九十五年七月二十五日起至清
償日止，按年利率百分之二十計算之利息。
訴訟費用由被告負擔。
    事實及理由
一、原告起訴主張：被告於民國90年9月26日與原告訂立小額循
    環信用貸款契約，約定以GEORGE&MARY現金卡為工具循環使
    用，約定自借款日起，以35日為還款週期，按期繳納約定之
    還款金額加計未繳帳務管理費，利率則為年利率18.25%按日
    計息，並約定如未依約付息，全部債務視為到期，且於遲延
    期間改按年利率20%計息。詎被告自95年7月24日起即未按期
    繳納本息，依約已喪失期限利益，應清償全部債務，迄今尚
    積欠本金新臺幣（下同）599,634元，及95年6月17日前未收
    之利息37元，暨自95年6月18日起至同年7月24日止按週年利
    率百分之18點25計算之利息，合計11,130元，另就該借款本
    金自同年7月25日起至清償日止，按週年利率百分之20計算
    之遲延利息未清償，為此依消費借貸之法律關係，提起本件
    訴訟等語。並聲明：被告應給付原告610,764元，及其中599
    ,634 元自95年7月25日起至清償日止，按週年利率20%計算
    之利息。
二、被告則以：
    （一）被告簽定小額循環信用貸款契約時，其上亦未填載利
          率之計算方式，且原告之行鎖人員向其口頭告知之利
          率較低。
    （二）其在8月10日尚有繳款5,000元，並未屢催不理。
    （三）原告不願意參加銀行公會債務協商。
    云云置辯。並聲明求為判決：駁回原告之訴。
三、原告主張之上開事實，業據其提出小額循環信用契約書、契
    據變更約定書、被告帳戶之交易記錄一覽表各1份為證，被
    告自認有向原告借款，及在前述小額循環信用契約書、契據
    變更約定書上簽名之事實，惟以上揭情詞置辯。然查：
   （一）上開契約書第三條記載：「借款利率係依固定年利率
         18.25%計算，按日計算。」，及「聲明事項」欄位已
         經載明「茲聲明上列條款均經本人於合理期間內審閱
         並充份了解及確認後簽名於下，並以此簽名為嗣後本
         人與貴行往來之留存印鑑」，且被告確實已經簽名確
         認，此有上開契約書1份在卷可稽，而被告就原告之行
         鎖人員向其口頭告知之利率較低云云，並未能舉證以
         實其說，是被告前揭辯解，應不足以採信。
   （二）被告雖於95年8月10日給付5,000元，然僅足清償其所
         積欠之部分利息，此稽之上開交易記錄表即明。而依
         本件小額循環信用貸款契約第六條約定之還款方式，
         係自借款日起以35日為還款周期，每期應繳金額係還
         款金額加計未繳帳務管理費。第十一條則約定任何一
         宗債務不依約清償本金，或不依約清付息時，原告得
         視為全部到期。據上可知，被告並未依約清償借款本
         金及利息，原告自得主張其餘債務全部到期。被告所
         辯自難阻礙原告之請求。
   （三）至被告辯稱原告就本件債權不願參加銀行公會協商等
         語，然協商既未成立，原告自可行使本件之債權請求
         權，訴請被告償還本件欠款。
    綜上所述，原告之主張堪信為真實。
四、按稱消費借貸者，謂當事人一方移轉金錢或其他代替物之所
    有權於他方，而約定他方以種類、品質、數量相同之物返還
    之契約。又借用人應於約定期限內，返還與借用物種類、品
    質、數量相同之物，民法第474條第1項、第478條前段，分
    別定有明文。被告向原告借款達599,634元，惟未依約按期
    清償該筆款項，迄今尚積欠原告上述借款本金，及95年6月1
    7日前未收之利息37元，暨自95年6月18日起至同年7月24 日
    止按週年利率百分之18點25計算之利息，合計11,130元，另
    就該借款本金自同年7月25日起至清償日止，按週年利率百
    分之20計算之遲延利息未清償，依其與原告簽訂之小額循環
    信用貸款契約第11條約定，其債務均視為全部到期，從而，
    原告依據消費借貸契約之法律關係，請求被告為如主文第一
    項所示之給付，自屬有據，應予准許。
據上論結，本件原告之訴為有理由，依民事訴訟法第78條，判決
如主文。
中    華    民    國    95    年    9    月     22    日
                  民事第四庭法官  郭佳瑛
上正本係照原本作成。
如對本判決上訴，須於判決送達後20日內向本院提出上訴狀。
中    華    民    國    95    年    9    月     22   日
                                書記官


司法院資訊處製作；財團法人民間司法改革基金會備份。
